臺灣臺南地方法院刑事判決
109年度簡上字第324號
上  訴  人  
即  被  告  陳信元


本院中華民國109年9月4日109年度簡字第2334號第一審簡易判決
（聲請簡易判決處刑案號：109年度偵字第10672號），提起上訴
，被告於本院審理進行中，就被訴事實為有罪之陳述，經本院管
轄之第二審合議庭裁定進行簡式審判程序，判決如下：
    主  文
上訴駁回。
陳信元緩刑貳年。
    事實及理由
一、本案經本院審理結果，認第一審簡易判決認事、用法及量刑
    均無不當，應予維持，且除證據欄補充：「被告陳信元於本
    院審理時之自白」外，其餘之犯罪事實、證據及理由均引用
    第一審簡易判決及聲請簡易判決處刑書之記載（如附件）。
二、被告之上訴意旨略稱其係初犯，且已與告訴人達成調解，請
    求從輕量刑等語，而未指摘原審判決有任何認事用法違背法
    令之處，原審判決認事用法既無違誤，量刑亦稱妥適，業如
    前述，認被告提起上訴，為無理由，應予駁回。
三、被告未曾因故意犯罪受有期徒刑以上刑之宣告，有臺灣高等
    法院被告前案紀錄表在卷可佐，茲念被告因一時失慮而觸法
    ，犯後坦承犯行，已有悔意，且已與告訴人達成調解，並已
    依調解條件賠償等情，有本院調解筆錄、本院公務電話紀錄
    在卷可按，其經此偵審及科刑教訓，應知所警惕，信無再犯
    之虞，本院因認被告所宣告之刑以暫不執行為適當，爰併宣
    告如主文所示之緩刑期間，以啟自新。
據上論斷，應依刑事訴訟法第455條之1第1項、第3項、第364條
、第273條之1第1項、第373條、第368條，判決如主文。
本案經檢察官林怡君聲請簡易判決處刑，檢察官黃慶瑋到庭執行
職務。
中　　華　　民　　國　　110 　年　　1 　　月　　28　　日
                刑事第十二庭  審判長法  官  包梅真
                                    法  官  陳貽明
                                    法  官  莊政達
以上正本證明與原本無異。
不得上訴。
      　　　　　　　　　　　　　　　書記官　歐慧琪
中　　華　　民　　國　　110 　年　　1 　　月　　28　　日
【附件】
臺灣臺南地方法院刑事簡易判決　　　　 109年度簡字第2334號
聲　請　人　臺灣臺南地方檢察署檢察官
被　　　告　陳信元　男　（民國00年0月00日生）
                    身分證統一編號：Z000000000號
                    住○○市○○區○○0號之00
                    居臺南市○○區○○街000巷0號0樓之0
上列被告因傷害案件，經檢察官聲請以簡易判決處刑（109 年度
偵字第10672 號），本院判決如下：
    主文
陳信元犯傷害罪，處拘役伍拾日，如易科罰金，以新台幣壹仟元
折算壹日。
    事實及理由
一、本件犯罪事實及證據均引用附件聲請簡易判決處刑書之記載
    。
二、核被告所為係犯刑法第277條第1項之傷害罪。爰審酌被告犯
    罪動機、手段、犯罪時所受之刺激、告訴人承受身體及心理
    上之苦痛、被告犯罪後於偵查中坦承犯行，惟尚未與告訴人
    達成和解，未能實質賠償告訴人之損害，兼衡被告品行、智
    識程度、家庭、經濟狀況等一切情狀，量處如主文所示之刑
    ，並諭知如易科罰金之折算標準。
三、依刑事訴訟法第449條第1項前段、第454條第2項，刑法第27
    7條第1項、第41條第1項前段，刑法施行法第1條之1第1項、
    第2項前段，判決如主文。
四、如不服本判決，得於判決送達之日起20日內，以書狀敘述理
    由，向本院提起上訴。
中　　華　　民　　國　 109　　年　　9 　　月　　4 　　日
                  刑事第八庭  法  官  卓穎毓
以上正本證明與原本無異。
                              書記官  吳采蓉
中　　華　　民　　國　 109　　年　　9 　　月　　7 　　日

附件：
臺灣臺南地方檢察署檢察官聲請簡易判決處刑書
                                    109年度偵字第10672號
    被　　　告　陳信元　男　40歲（民國00年0月00日生）
                        住○○市○○區○○0000號
                        居臺南市○○區○○街000巷0號0樓
                        之0
                        國民身分證統一編號：Z000000000號
上列被告因傷害案件，業經偵查終結，認為宜聲請以簡易判決處
刑，茲將犯罪事實及證據並所犯法條分敘如下：
        犯罪事實
一、陳信元於民國109年5月10日10時許，因不滿黃南良傳送LINE
    訊息予陳信元女友阮玉映，竟前往臺南市○○區○○街0 ○
    00號即黃南良住處門口，並基於傷害之犯意，徒手毆打黃南
    良，致黃南良因而受有左側頭部鈍傷、背部大範圍挫傷、雙
    小腿擦挫傷之傷害，黃南良不甘受害報警處理，始悉上情。
二、案經黃南良訴由臺南市政府警察局佳里分局移送偵辦。
        證據並所犯法條
一、上揭犯罪事實，業據被告陳信元於警詢及偵查中坦承不諱，
    復經告訴人黃南良於警詢及偵查中指訴綦詳，並有奇美醫療
    財團法人佳里奇美醫院診斷證明書、現場照片2 張、監視器
    錄影擷取畫面11張、監視器錄影光碟1 片在卷可稽，足認被
    告自白與事實相符，其犯嫌堪以認定。
二、核被告所為，係犯刑法第277 條第1 項之傷害罪嫌。
三、依刑事訴訟法第451 條第1 項聲請逕以簡易判決處刑。
    此　　致
臺灣臺南地方法院
中　　華　　民　　國　　109 　年　　6 　　月　　24　　日
                          檢  察  官   林怡君
本件證明與原本無異
中　　華　　民　　國　　109 　年　　7 　　月　　7 　　日
                          書  記  官   黃怡寧